臺灣臺南地方法院民事判決　九十三年度家簡字第八號
　　原　　　告　　丙○○
　　兼法定代理人　甲○○
　　被　　　告　　乙○○
右當事人間請求給付贍養費事件，本院判決如左：
    主    文
被告應給付原告甲○○新臺幣伍萬肆仟肆佰伍拾壹元及自民國九十三年八月十九日起
，至清償日止，按週年利率百分之五計算之利息。
被告應給付原告丙○○新臺幣肆萬仟肆佰肆拾元及自民國九十三年八月十九日起，
至清償日止，按週年利率百分之五計算之利息。
原告甲○○、丙○○其餘之訴均駁回。
本判決第一項、第二項均得假執行。
訴訟費用由原告甲○○負擔百分之二十一，由原告丙○○負擔百分之二十三，由被告
負擔百分之五十六。
    事    實
甲、原告方面：
一、聲明：
（一）被告應給付原告甲○○新臺幣（下同）十二萬元及自本院九十三年度促字第三
      ○四○七號支付命令送達之翌日起，至清償日止，按週年利率百分之五計算之
      利息。
（二）被告應給付原告丙○○十萬零四千元及自本院九十三年度促字第三○四○七號
      支付命令送達之翌日起，至清償日止，按週年利率百分之五計算之利息。
二、陳述：
（一）原告甲○○與被告原係夫妻關係，生有一女即原告丙○○（原名林櫻娥），嗣
      原告甲○○與被告於八十九年四月二十四日簽立離婚協議書，約定由原告甲○
      ○監護原告丙○○，而被告應於每月五日前匯付八千元予原告甲○○以作為原
      告甲○○扶養原告丙○○之費用，詎被告並未依約履行，尚積欠八十九年六月
      至十二月、九十年一月至五月及九十年十月至十二月合計十五個月份之扶養費
      十二萬元未付，迭經催討，均無效果，故被告應給付原告甲○○十二萬元及法
      定遲延利息。
（二）原告甲○○以原告丙○○法定代理人之身分與被告於九十二年八月五日在本院
      九十年度家訴字第九九號確認婚姻關係存在事件準備程序時達成協議，被告承
      諾願意每月匯款一萬三千元至原告丙○○之帳戶內，詎被告並未完全依約給付
      ，尚餘九十二年十月至十一月、九十三年一月至二月，及九十三年四月至七月
      合計八個月份之扶養費十萬四千元未付，迭經催討，均無效果，故被告應給付
      原告丙○○十二萬元及法定遲延利息。
（三）被告提出甲桂林托兒於九十三年一月出具之收費袋並無該托兒所之簽章，故不
      得視為收據，且九十三年二月十七日收據中所載之費用係原告支出的，並非被
      告支出的。
三、證據：提出離婚協議書、本院九十年度家訴字第九九號準備程序筆錄等各一份為
    　　　證。
乙、被告方面：
一、聲明：原告之訴駁回。
二、陳述：原告丙○○之監護權經多次變更，或由原告甲○○監護，或由被告監護，
　　　　　被告已為原告丙○○支出許多費用，縱由原告甲○○監護期間，原告甲○
　　　　　○亦常將原告丙○○交由被告扶養，事實上均由被告支出費用，被告應可
　　　　　主張抵銷，故原告甲○○、丙○○不得再請求被告給付何扶養費。
三、提出郵政存簿儲金簿影本二十三份、繳費收據二十二份。
丙、本院依職權函調原告甲○○、丙○○郵局交易清單及原告甲○○之兄杜少海臺灣
    銀行太保分行歷史明細查詢系統等等各一份。
    理　　由
一、原告甲○○、丙○○主張原告甲○○與被告原係夫妻關係，生有一女即原告丙○
    ○，嗣原告甲○○與被告於八十九年四月二十四日簽立離婚協議書，約定由原告
    甲○○監護原告丙○○，而被告應於每月五日前匯付八千元予原告甲○○以作為
    原告甲○○扶養原告丙○○之費用，詎被告並未依約履行，尚積欠八十九年六月
    至十二月、九十年一月至五月及九十年十月至十二月合計十五個月份之扶養費十
    二萬元未付，又原告甲○○以原告丙○○法定代理人之身分與被告於九十二年八
    月五日在本院九十年度家訴字第九九號確認婚姻關係存在事件準備程序時達成協
    議，被告承諾願意每月匯款一萬三千元至原告丙○○之帳戶內，詎被告並未完全
    依約給付，尚餘九十二年十月至十一月、九十三年一月至二月，及九十三年四月
    至七月合計八個月份之扶養費十萬四千元未付等語，被告則以原告丙○○之監護
    權經多次變更，或由原告甲○○監護，或由被告監護，被告已為原告丙○○支出
    許多費用，縱由原告甲○○監護期間，原告甲○○亦常將原告丙○○交由被告扶
    養，事實上均由被告支出費用，被告應可主張抵銷，故原告甲○○、丙○○不得
    再請求被告給付任何扶養費等語置辯。
二、經查：
（一）原告甲○○與被告於八十九年四月二十四日簽訂之離婚協議書中約定「由原告
      甲○○監護原告丙○○，被告每月五日前匯款八千元給原告甲○○至原告丙○
      ○成年或有謀生能力為止」等語，惟嗣於八十九年五月十四日又約定「自即日
      起改由被告監護原告丙○○」等語，並刪除「被告每月五日前匯款八千元給原
      告甲○○至原告丙○○成年或有謀生能力為止」等語之約定，嗣又於九十年四
      月七日再約定「確認原告丙○○由原告甲○○監護，原告丙○○的生活、教育
      費由原告甲○○及被告由依行政院主計處家庭收支調查報告每人每月支出平均
      負擔」等語，嗣於九十二年八月五日在本院九十年度家訴字第九九號確認婚姻
      關係存在事件審理時又約定「被告願繼續每月匯款一萬三千元至原告丙○○之
      銀行帳戶內」等語，有離婚協議書、協議書、準備程序筆錄等各一份可參，綜
      觀上開約定，被告自八十九年四月二十四日起，至八十九年五月十三日止，負
      有按月給付原告甲○○八千元扶養費之義務，而自八十九年五月十四日起，至
      九十年四月六日止，因係由被告監護原告丙○○，且已刪除「由被告每月五日
      前匯款八千元給原告甲○○至丙○○成年或有謀生能力止」之約定，故被告於
      此期間不須另給付原告甲○○扶養費，但原告甲○○自九十年四月七日起，至
      九十二年八月四日止，再度監護原告丙○○，且被告應依行政院主計處公布之
      家庭收支調查報告每人每月支出之標準負擔原告丙○○之扶養費，嗣被告自九
      十二年八月五日起，應按月給付原告丙○○扶養費一萬三千元。
（二）原告甲○○請求八十九年六月至十二月、九十年一月至五月及九十年十月至十
      二月合計十五個月份扶養費十二萬元之部分：因被告自八十九年五月十四日起
      ，至九十年四月六日止不須另給付原告甲○○扶養費已詳如前述，則原告甲○
      ○得請求之扶養費應係九十年四月七日起，至九十年五月三十一日止及九十年
      十月一日起，至十二月三十一日止，合計四個月又二十四日之扶養費，並應依
      行政院主計處家庭收支調查報告每人每月支出之標準負擔二分之一，而九十年
      度臺灣地區平均每人民間消費為二萬二千六百八十九元，被告應負擔二分之一
      即一萬一千三百四十四元，則被告應給付之扶養費為五萬四千四百五十一元（
      11344元×4＋11344元÷30×24＝54451元，四捨五入），故原告甲○○請求被
      告給付十二萬元部分中之五萬四千四百五十一元及自本院九十三年度促字第三
      ○四○七號支付命令送達之翌日即九十三年八月十九日起，至清償日止，按週
      年利率百分之五計算之利息之部分為有理由，應予准許，逾此部分之請求為無
      理由，應不准許。
（三）原告丙○○請求九十二年十月至十一月、九十三年一月至二月，及九十三年四
      月至七月合計八個月份扶養費十萬四千元之部分：被告自九十二年十月一日起
      ，至十一月三十日止、九十三年一月一日起，至二月二十九日止及九十三年四
      月一日起，至七月三十一日止，未按月匯款一萬三千元至原告丙○○之銀行帳
      戶內，被告確積欠原告丙○○合計八個月之扶養費十萬零四千元（13000元×8
      ＝104000元）。惟因被告於該期間內為原告丙○○支付教育費及醫藥費合計六
      萬零五百六十元（15890元＋5800元＋8200元＋2850元＋9050元＋5500元＋500
      元＋6000元＋5500元＋150元＋100元＋100元＋310元＋100元＋310元＋100元
　　　＋100元＝60560元），雖原告丙○○主張上開費用中甲桂林托兒所於九十三年
　　　二月十七日出具之收據中所載之八千二百元係原告丙○○支出的等語，但上開
　　　收據既係被告提出的，而原告丙○○又未能提出渠繳費之證據以供本院調查，
　　　應認該筆費用應係被告支付的才是。按被告既為原告丙○○支出六萬零五百六
　　　十元，被告自得主張抵銷該部分之費用，抵銷後被告尚應給付原告丙○○四萬
　　　三千四百四十元，故原告丙○○請求被告給付四萬三千四百四十元及自本院九
　　　十三年度促字第三○四○七號支付命令送達之翌日即九十三年八月十九日起，
　　　至清償日止，按週年利率百分之五計算之利息之部分為有理由，應予准許，逾
　　　此部分之請求為無理由，應予駁回。
（四）被告提出之郵政存簿儲金簿及其他收據均非原告甲○○、丙○○請求扶養費期
      間內所支出用，故該等費用自無抵銷之問題，又被告提出甲桂林托兒所於九十
      三年一月間出具之一萬六千三百九十元之收費袋部分，因該收費袋並無該托兒
      所之簽章，不得視為收據，該收費袋已有載明，而被告又未能提出渠已繳費之
      證據以供本院調查，應認被告並未繳納該筆費用，故亦不得主張抵銷該部分之
      費用，併此敘明。
三、綜右所述，原告甲○○請求被告給付五萬四千四百五十一元及自本院九十三年度
    促字第三○四○七號支付命令送達之翌日即九十三年八月十九日起，至清償日止
    ，按週年利率百分之五計算之利息之部分及原告丙○○請求被告給付四萬三千四
    百四十元及自本院九十三年度促字第三○四○七號支付命令送達之翌日即九十三
    年八月十九日起，至清償日止，按週年利率百分之五計算之利息之部分均應准許
    ，逾此部分之請求均應駁回。
四、按本件命被告給付原告甲○○五萬四千四百五十一元之部分係未逾五十萬元之判
    決，又按本件命被告給付原告丙○○四萬三千四百四十元之部分分別係命履行扶
    養費義務之判決，且係起訴前最近六個月分或所命給付之金額未逾五十萬元之判
    決，分別依民事訴訟法第三百八十九條第一項第二款、第五款之規定，均應依職
    權宣告假執行。
五、據上論結，原告甲○○、丙○○之訴一部為有理由，一部為無理由，依民事訴訟
    法第七十九條、第三百八十九條第一項第二款、第三款，判決如主文。
中　　　華　　　民　　　國　　　九十四　　　年　　　四　　　月　　六　　日
                                  臺灣臺南地方法院家事庭
~B法      官　彭　振　湘
右為正本係照原本作成。
如對本判決上訴，須於判決送達後二十日內向本院提出上訴狀。
中　　　華　　　民　　　國　　　九十四　　　年　　　四　　　月　　六　　日
~B法院書記官　蕭　伊　舒
